【裁判字號】    98,續易,1
【裁判日期】    980730
【裁判案由】    繼續審判
【裁判全文】
臺灣士林地方法院民事裁定               98年度續易字第1號
抗  告  人  乙○○
訴訟代理人  顏瑞成律師
上列當事人與相對人甲○○間拆屋還地等事件，抗告人對於民國
98年5 月14日本院合議庭所為之裁定提起抗告，本院裁定如下：
    主  文
抗告駁回。
抗告費用由抗告人負擔。
   事  實  及  理  由
一、抗告意旨略以：伊雖於民國97年10月14日與相對人就本院97
    年度簡上字第118 號事件成立訴訟上和解（下稱系爭和解）
    ，並於97年12月25日方提出更正或註解系爭和解筆錄聲請狀
    ，表明系爭和解有與伊原意不同之無效或得撤銷之原因。然
    伊係於97年12月16日、97年12月24日分別收受相對人寄發之
    存證信函、本院執行處寄發之執行命令，並執以請教律師後
    ，始知悉系爭和解內容與伊之理解不同，是伊於97年12月25
    日提出上開書狀，當無逾越法定不變期間之虞，原裁定以伊
    未遵守法定不變期間為由，駁回伊繼續審判之聲請，適用法
    規顯有違誤云云。
二、按和解後繼續審判之請求，須於和解成立時30日之不變期間
    內為之，但知悉無效或得撤銷之原因在後者，自知悉後30日
    之不變期間內為之，民事訴訟法第380 條第3 項準用同法第
    500 條第1 項、第2 項定有明文。次按請求繼續審判之當事
    人，主張其知悉請求原因在後者，應於請求繼續審判狀中提
    出其遵守上開不變期間之證據，亦即應就其知悉在後之事實
    負舉證責任，民事訴訟法第380 條第3 項準用第501 條第1
    項第4 款亦有明定。又對於簡易訴訟程序之第二審裁判，其
    上訴利益逾第466 條所定之額數者，當事人僅得以其適用法
    規顯有錯誤為理由，逕向最高法院提起上訴或抗告；對於簡
    易訴訟程序之第二審裁判，提起第三審上訴或抗告，須經原
    裁判法院之許可。前項許可，以訴訟事件所涉及之法律見解
    具有原則上之重要性者為限。第1 項之上訴或抗告，為裁判
    之原法院認為不應許可者，應以裁定駁回其上訴或抗告，此
    觀民事訴訟法第436 條之2 第1 項、第436 條之3 第1 項、
    第2 項、第3 項後段等規定自明。而所謂「法律見解具有原
    則上之重要性」，係指該事件所涉及之法律問題意義重大，
    有加以闡釋之必要者而言。
三、經查，原裁定係以抗告人未於和解成立時起30日內請求繼續
    審判，且就知悉請求繼續審判原因在後，亦未能提出遵守上
    開不變期間之證據為由，駁回抗告人之聲請。抗告人以其知
    悉請求繼續審判原因在後為由，提起抗告，然抗告人就請求
    繼續審判之原因是否於系爭和解後始知悉，乃屬事實問題，
    與是否適用法規顯有錯誤無涉，更無何法律見解具有原則上
    之重要性可言。揆諸上揭說明，抗告人所為抗告當屬不合法
    而無從許可，應予駁回。
四、爰依法裁定如主文。
中    華    民    國    98    年    7     月    30    日
                  民事第二庭  審判長法  官  俞慧君
                                    法  官  王怡雯
                                    法  官  方彬彬
以上正本證明與原本無異。
如對本裁定抗告，應於裁定送達後10日內逕向最高法院提出抗告
狀，並繳納抗告費新臺幣1,000 元。
中    華    民    國    98    年    8     月    3     日
                                    書記官  姜貴泰


司法院資訊處製作；財團法人民間司法改革基金會備份。
